---
title: '应用多个输出格式'
output:
  html_document:
    toc: true
    toc_float: true
    code_folding: hide
  pdf_document:
    toc: true
    number_sections: true
    keep_tex: true
    latex_engine: xelatex
  tufte::tufte_html: default
---

# 引言

Tufte样式在Edward Tufte的书以及物理学家费曼的教科书很常见，它的一个显著特点就是边栏的使用。例如脚注和边栏注解，以及放在边栏里的小型插图。Tufte样式在LaTeX和HTML/CSS中都有实现^[参见Github库[tufte-latex](https://github.com/tufte-latex/tufte-latex)和 [tufte-css](https://github.com/edwardtufte/tufte-css)]。我们将这两种实现都纳入了[**tufte**包](https://github.com/rstudio/tufte)。若需要LaTeX/PDF输出，使用输出格式`tufte_handout`即可，类似地，`tufte_book`可以用来输出PDF书，`tufte_html`生成HTML网页。这些输出格式可以在YAML元数据中指定，或者传给`rmarkdown::render()`函数。

# 章节标题

Tufte样式不主张太深的章节目录，一般仅仅使用一级标题（Markdown中用一个井号`#`）和二级标题（两个井号）。

# 插图

## 边栏插图

插图在Tufte的书中非常常见，我们可以使用三种插图：边栏图、全宽图、主栏图。先说边栏图：使用**knitr**代码段选项`fig.margin = TRUE`即可将图形放置在边栏中，如：

```{r fig-margin, fig.margin = TRUE, fig.cap = "MPG与horsepower两个变量的散点图；颜色代表自动挡或手动挡。", fig.width=3.5, fig.height=3.5, cache=TRUE, message=FALSE}
library(ggplot2)
mtcars2 <- mtcars
mtcars2$am <- factor(
  mtcars$am, labels = c('automatic', 'manual')
)
ggplot(mtcars2, aes(hp, mpg, color = am)) +
  geom_point() + geom_smooth() +
  theme(legend.position = 'bottom')
```

注意我们使用代码段选项`fig.cap`设定了图的标题。当然我们也可以设置图的长宽。

## 任意边栏内容

事实上我们可以在边栏中放置除了图之外的内容，此时我们不再使用```` ```{r} ````写代码段，而是用```` ```{marginfigure} ````。例如右边有一个微积分第一基本定理。

```{marginfigure}
根据微积分第一基本定理我们知道，对$x \in [a, b]$有
$$\frac{d}{dx}\left( \int_{a}^{x} f(u)\,du\right)=f(x).$$
```

为了文本内容的可移植性（同样的内容可以生成HTML和LaTeX文档），我们建议边栏中不要放置太复杂的内容，简单的加粗、倾斜都没有问题，但不建议在边栏中使用列表、参考文献等内容。

## 全宽插图

代码段选项`fig.fullwidth = TRUE`可以使得一幅图占用全部页宽，例如：

```{r fig-fullwidth, fig.width = 10, fig.height = 2, fig.fullwidth = TRUE, fig.cap = "一幅全宽图形。", warning=FALSE, cache=TRUE, message=FALSE}
ggplot(diamonds, aes(carat, price)) + geom_smooth() +
  facet_grid(~ cut)
```

其它和图形有关的代码段选项仍然可以使用，一般情况下，全宽图形的`fig.width`选项会较大，而`fig.height`相对较小。上图的尺寸是$10 \times 2$英寸.

## 主栏插图

默认情况下，R代码段生成的图形放置在主栏里，其标题放在边栏中，例如：

```{r fig-main, fig.cap = "一幅主栏插图。", cache=TRUE}
ggplot(diamonds, aes(cut, price)) + geom_boxplot()
```

# 边栏附注

Tufte样式的文档中，脚注会被自动转换为边栏附注^[这里本来是一个脚注]。脚注是带编号的，另一种边栏附注是不带编号的，这种附注需要用**tufte**包中的R函数`margin_note()`在**knitr**行内代码中生成。`r margin_note("这是一个边栏附注，它没有编号。")`与边栏插图一样，边栏附注中我们也不建议写太复杂的内容，通常只是一句简单的文字。
